臺灣高等法院高雄分院刑事判決　　　　　　　　　　　九十三年度交上訴字第四號
　　上　訴　人　臺灣高雄地方法院檢察署檢察官
　　被　　　告　甲○○
　　被　　　告　丙○○
右上訴人因被告公共危險等案件，不服臺灣高雄地方法院九十二年度交訴字第一四五
號中華民國九十二年十一月二十八日第一審判決（起訴案號：臺灣高雄地方法院檢察
署九十二年度偵字第一八三八四號），提起上訴，本院判決如左：
      主  文
原判決關於甲○○過失傷害部分及定執行刑部分均撤銷。
甲○○因過失傷害人，處有期徒刑肆月，如易科罰金以參佰元折算壹日。
其他上訴駁回。
甲○○右開撤銷改判部分所處之刑與駁回上訴所處之刑（傷害罪部分有期徒刑四月，
駕車肇事逃逸部分有期徒刑六月），應執行有期徒刑壹年，如易科罰金以參佰元折算
壹日。
      事  實
一、甲○○於民國九十二年四月三日十七時許飲酒後，已不能安全駕駛，仍於同日二
    十二時許，駕駛未懸掛車牌（原車號為ＵＱ─八四三三號）自小客車，沿高雄縣
    岡山鎮○○路由東往西方向行駛（肇事後經檢測酒精濃度為０、五五毫克／公升
    公共危險犯行已另案審結），行經該路八十一號前，本應注意汽車行駛時，駕駛
    人應注意車前狀況，並隨時採取必要之安全措施，以避免發生碰撞之危險，而依
    當時情況又無不能注意之情事，甲○○竟疏未注意及此，自後追撞同向在前方欲
    行左轉由方乙○○所駕駛車號ＺＧ─五三七七號自小客車，致乙○○自小客車內
    乘客丁○○受有左肩關節脫臼、左側第七肋骨骨折及臉部挫傷之傷害。詎甲○○
    於肇事後，竟不顧已受傷之丁○○為送醫救治之要求，仍與車內乘客丙○○共同
    基於傷害之犯意聯絡，二人以拳頭毆打乙○○，致乙○○頭部外傷併腦震盪、左
    顳頭皮瘀血、前胸壁挫傷及兩耳有感音性聽障之傷害。並於毆打乙○○後，恃憑
    肇事現場地處偏遠、人煙稀少，且所駕車輛未懸掛車牌，不易為人發現，為脫免
    罪責，逕自駕車搭載丙○○沿前峰路右轉公園路三段方向逃離，而未留置現場以
    待警方前往處理，亦未將傷者受醫，幸經乙○○攔下路過機車尾隨在後，並報警
    處理，始在公園路三段十二巷口為警攔檢逮獲。
二、案經丁○○、乙○○訴由高雄縣警察局岡山分局移送臺灣高雄地方法院檢察署檢
    察官偵查起訴。
      理  由
一、訊據被告甲○○對於右揭時地駕車自後追撞乙○○所駕駛之汽車，並下車毆打乙○○後駕車離去等情，坦承不諱，惟矢口否認有肇事逃逸犯行，辯稱伊不知道丁○○受傷，因未掛車牌始駕車離去云云；被告洪永雄對右揭事實，則坦承不諱。
二、經查：右揭事實，業據告訴人丁○○、乙○○於警偵訊、原審及本院審理中指訴
    綦詳。被告甲○○對於駕車自後撞及乙○○之車及毆打乙○○；被告丙○○對於
    伊於車禍發生後，下車毆打乙○○等情；核與前開告訴人指訴相符。此外，復有
    道路交通事故現場圖、被告甲○○駕車逃離現場之路線圖各一紙、車損照片四幀
    、李明達醫院、國軍岡山醫院、國軍左營醫院附設民眾診療服務處出具之告訴人
    丁○○、乙○○診斷證明書共五紙在卷足憑，被告甲○○駕車自後追撞乙○○之
    汽車及與丙○○共同傷害乙○○之事實，洵堪認定。
三、按汽車行駛時，駕駛人應注意車前狀況及兩車併行之間隔，並隨時採取必要之安
    全措施，道路交通安全規則第九十四條第三項定有明文。被告甲○○駕車行經肇
    事地點，當時係屬夜間有照明、路面無缺陷、無障礙物、視距良好之直路，此有
    道路交通事故調查報告表可憑，並無不能注意之情事，其無不能注意之情事，竟
    疏未注意，自後追撞乙○○之車，被告甲○○有過失甚明。又告訴人丁○○係因
    本件車禍事故受有左肩關節脫臼、左側第七肋骨骨折及臉部挫傷等傷害，是被告
    甲○○之過失行為與告訴人丁○○所受之傷害間，顯有相當因果關係，被告甲○○過失傷害犯行，至為明確。
四、另被告甲○○雖辯稱伊當時不知道丁○○受傷，但查丁○○、乙○○經本院隔離
    訊問，丁○○於車禍後，被告二人毆打乙○○時有下車，並喊說「我受傷了，你
    們不要打人，不然我要報警」等語，當時距離被告二人位置約三、四公尺等情，
    業據丁○○供述甚詳，核與乙○○供稱當時有聽到丁○○喊說她受傷，距離約三
    、四公尺等情相符，丁○○當時確有下車喊叫伊受傷等情，堪信為真實，而以三
    、四公尺之近距離，丁○○當時喊叫，一般人均應可聽見，況且同處於該距離之
    乙○○亦供稱確有聽到丁○○喊說伊受傷，此外再參酌被告甲○○於原審經法官
    訊以「對檢察官起訴事實是否認罪」時，亦答稱認罪等情，足堪認定被告甲○○
    當時亦可聽聞丁○○所喊叫之詞，其所辯不知丁○○受傷云云，無非卸責之詞，
    不足採信；被告甲○○駕車肇事致人受傷後逃逸之事實，亦堪認定。
五、核被告甲○○所為，係犯刑法第二百八十四條第一項前段之過失傷害罪、第二百
    七十七條第一項傷害罪及第一百八十五條之四駕駛動力交通工具肇事，致人受傷
    而逃逸罪；被告丙○○所為，係犯同法第二百七十七條第一項之傷害罪。被告二
    人就傷害罪之犯行部分，有犯意聯絡及行為分擔，均為共同正犯。又被告甲○○
    酒醉駕車，因而致人受傷或死亡，應依道路交通管理處罰條例第八十六條第一項
    之規定加重其刑，甲○○所犯上開三罪間，犯意各別，行為互殊，應分論併罰。
六、原審就被告甲○○傷害、駕車肇事後逃逸罪；被告丙○○傷害罪部分，以被告二
    人罪證明確，適用刑法第二十八條、第二百七十七條第一項、第一百八十五條之
    四、第四十一條第一項前段，罰金罰鍰提高標準條第一條前段、第二條，審酌被
    告甲○○於駕車肇事後，不知理性循求解決，反出手毆打告訴人乙○○成傷，且
    未將受傷之告訴人丁○○送醫救護，隨即趁隙逃逸無蹤，其漠視他人生命安全至
    明，迄今復未與告訴人達成和解，賠償損失，及被告二人犯後均坦認犯行，態度
    良好，應具悔悟等一切情狀，分別量處被告甲○○有期徒刑四月、六月，被告丙○○有期徒刑四月，並諭知易科罰金之折算標準，經核認事用法均無違誤，量刑
    亦稱允當，檢察官上訴意旨，就此部分以原審量刑過輕為由，指摘原判決不當，
    為無理由，應予駁回；另原審就被告甲○○過失傷害部分為論罪科刑之判決，固
    非無見，惟查被告酒醉駕車致人受傷，原審未依道路交通管理處罰例第八十六條
    第一項之規定加重其刑，即有違誤，檢察官上訴意旨雖未指摘及此，惟原判決既
    有可議，此部分自應予撤銷改判，定執行刑部分亦失所附麗，併予撤銷；爰審酌
    被告甲○○酒醉駕車，過失情節非輕，嗣後亦未與告訴人丁○○達成和解，賠償
    損害及其他一切犯罪情狀，量處如主文第二項所示之刑，並與前開駁回部分定應
    執行刑，及諭知易科罰金之折算標準，用示懲儆。
據上論結，應依刑事訴訟法第三百六十八條、第三百六十九條第一項前段、第三百六
十四條、第二百九十九條第一項前段、刑法第二百八十四條第一項前段、第五十一條
第五款、第四十一條第一項前段，罰金罰鍰提高標準條第一條前段、第二條、道路交
通管理處罰條例第八十六條第一項，判決如主文。
本案經檢察官王登榮到庭執行職務。
中      華      民      國    九十三    年      二      月    二十六    日
                              臺灣高等法院高雄分院刑事第一庭
          審判長法官  吳水木
                                        法官  洪慶鐘
                                        法官  趙文淵
右正本證明與原本無異。
被告甲○○駕車逃逸部分，被告甲○○、檢察官如不服本判決應於收受本判決後十日
內向本院提出上訴書狀，其未述上訴理由者，並得於提起上訴後十日內向本院補提
理由書狀（均須按他造當事人之人數附繕本)「切勿逕送上級法院」。
其餘不得上訴。
                                      書記官  吳新貞
中      華      民      國    九十三    年      二      月     二十六   日
附錄本判決論罪科刑法條：
刑法第二百八十四條第一項
因過失傷害人者，處六月以下有期徒刑、拘役或五百元以下罰金，致重傷者，處一年
以下有期徒刑、拘役或五百元以下罰金。
刑法第二百七十七條第一項
傷害人之身體或健康者，處三年以下有期徒刑、拘役或一千元以罰金。
刑法第一百八十五條之四
駕駛動力交通工具肇事，致人死傷而逃逸者，處六月以上五年以下有期徒刑。
